hu: Bútor > Padok > Tároló és bejárati padok: Kosárpadok; Kabátállványok; Polcos padok; Fiókos tárolópadok; Bejárati padok; Csarnokfák; Horogpadok; Fedett tárolópadok; Felemelhető tárolópadok; Zárható padok; Cipőtároló padok; Kárpitozott tárolópadok; Ablakülések
pl: Meble > Ławki > Ławki do garderoby i przedpokoju: Ławki z koszem; Wieszaki na ubrania; Ławki z półkami; Ławki ze szufladami; Ławki do przedpokoju; Wieszaki z ławką do przedpokoju; Ławki z wieszakami; Ławki ze skrzynią z wiekiem; Ławki ze skrzynią z unoszoną pokrywą; Ławki z szafkami; Ławki z szafką na buty; Tapicerowane ławki ze skrzynią; Siedziska pod oknem
ko: 가구 > 벤치 > 정리함/현관 벤치: 바구니 수납 벤치; 코트 랙; 칸막이식 벤치; 서랍 수납형 벤치; 현관 벤치; 현관용 외투걸이; 후크식 벤치; 뚜껑이 있는 수납형 벤치; 상단 리프트식 수납형 벤치; 탈의실용 벤치; 신발 수납 벤치; 쿠션이 있는 수납 벤치; 창가 벤치
lt-LT: Baldai > Suoliukai > Suolai su daiktų dėžėmis ir prieškambario suolai: Suolai su krepšeliu; Laisvai stovinčios kabyklos; Suolai su dėžėmis batams; Suolai su stalčiais; Prieškambario suolai; Sieninės kabyklos; Suolai su kabyklomis; Suolai su daiktų dėžėmis ir dangčiais; Suolai su daiktų dėžėmis pakeliamu viršumi; Suolai-spintelės; Batų laikymo suolai; Minkšti suolai su daiktų dėžėmis; Palangės suolai
pt-BR: Móveis > Bancos > Bancos de baú e entrada: Bancos de vime; Cabideiros; Bancos de cubículo; Bancos com armazenamento de gaveta; Bancos de entrada; Cabide de hall de entrada; Bancos em formato de gancho; Bancos de armazenamento com tampa; Bancos de armazenamento elevatórios; Bancos de vestiário; Bancos para guardar sapatos; Bancos de armazenamento estofados; Assentos de janela
vi: Đồ gỗ > Ghế dài > Ghế có thùng chứa đồ: Ghế có rổ để đồ; Giá áo; Ghế dài hình khối; Băng ghế chứa đồ có ngăn kéo; Ghế đặt ở lối vào; Kệ để đồ đặt ở lối vào; Ghế móc; Băng ghế chứa đồ có nắp lật; Băng ghế chứa đồ mở nắp; Băng ghế thay đồ; Băng ghế để giày; Băng ghế chứa đồ bọc nệm; Ghế ngồi bên cửa sổ
nl: Meubelen > Banken > Opberg- en halbanken: Basketbanken; Kapstokken; Cubbybanken; Opbergbanken met laden; Halbanken; Halbomen; Haakbanken; Opbergbanken met deksel; Opbergbanken met hefblad; Lockerbanken; Opbergbanken voor schoenen; Gestoffeerde opbergbanken; Raambanken
en: Furniture > Benches > Storage & Entryway Benches: Basket Benches; Coat Racks; Cubby Benches; Drawer Storage Benches; Entryway Benches; Hall Trees; Hook Benches; Lidded Storage Benches; Lift-Top Storage Benches; Locker Benches; Shoe Storage Benches; Upholstered Storage Benches; Window Seats
fi: Huonekalut > Penkit > Varasto- ja käytäväpenkit: Koripenkit; Naulakot; Lokerikkopenkit; Vetolaatikkopenkit; Eteispenkit; Eteisen naulakkopenkit; Koukkupenkit; Kannelliset säilytyspenkit; Nostettavan päällisen säilytyspenkit; Lokerokaappipenkit; Kenkien säilytyspenkit; Verhoillut säilytyspenkit; Ikkunapaikat
sl-SI: Pohištvo > Klopi > Klopi za shranjevanje in predsobe: Klopi s košarami; Stojala za oblačila; Klopi s shranjevalnimi prostori; Klop za shranjevanje s predalniki; Klopi za predsobo; Garderobni sestavi za predsobo; Klopi z obešalniki; Klopi za shranjevanje s pokrovom; Klopi za shranjevanje z dvižnim pokrovom; Garderobne klopi; Klopi za shranjevanje čevljev; Oblazinjene klopi za shranjevanje; Podokenske klopi
es: Mobiliario > Bancos > Bancos para recibidores y almacenamiento: Bancos de canasta; Percheros; Bancos de cubículos; Bancos de almacenamiento con cajones; Bancos de recibidor; Percheros de recibidor; Bancos con gancho; Bancos de almacenamiento con tapa; Bancos de almacenamiento elevables; Bancos con armario; Bancos con zapatero; Bancos de almacenamiento tapizados; Asientos de ventana
fr: Meubles > Bancs > Bancs coffres: Bancs à paniers; Portemanteaux; Banc de rangement; Bancs de rangement à tiroirs; Bancs d’entrée; Portemanteau; Bancs à crochets; Bancs de rangement avec couvercle; Bancs de rangement relevables; Bancs verrouillables; Bancs de rangement pour chaussures; Bancs de rangement rembourrés; Sièges de fenêtre
zh-TW: 家具 > 長椅/長凳 > 收納式長凳和玄關長凳: 附籃長椅; 大衣長椅; 方格櫃長椅; 收納抽屜長椅; 玄關長椅; 玄關衣帽櫃; 附掛鉤長椅; 附蓋收納長椅; 掀蓋收納長椅; 置物櫃長椅; 鞋櫃長椅; 軟墊收納長椅; 靠窗座位
pt-PT: Mobiliário > Bancadas > Bancadas de armazenamento e entrada: Bancos com cesto; Cabides para casacos; Bancos de cubículo; Bancos de armazenamento de gaveta; Bancos de entrada; Móvel cabide corredor; Bancos com gancho; Bancos de armazenamento com tampa; Bancos de armazenamento com tampa de levantar; Bancos de armário; Bancos para guardar sapatos; Bancos de armazenamento estofados; Assentos na janela
it: Arredamento > Panche > Cassapanche e panche per ingressi: Panchine da basket; Appendiabiti; Panchine Cubby; Panche portaoggetti con cassetti; Panchine da ingresso; Appendiabiti a stelo; Panchine con ganci; Panche portaoggetti con coperchio; Panche portaoggetti sollevabili; Panchine per armadietti; Panche per riporre le scarpe; Panche portaoggetti imbottite; Posti vicino alla finestra
ru: Мебель > Скамьи > Скамьи для прихожей и хранения вещей: Скамьи с корзинами для хранения; Настенные вешалки со скамьей; Скамьи с полками для хранения; Скамьи с ящиками для хранения; Скамьи для прихожей; Напольные вешалки со скамьей; Скамьи с крючками; Скамьи-сундуки с накладной крышкой; Скамьи-сундуки с откидной крышкой; Шкафчики со скамьей; Скамьи-обувницы; Мягкие скамьи с местом для хранения; Места для сидения у окна
nb: Møbler > Benker > Benker til lagring og entré: Kurvbenker; Jakkestativer; Cubbybenker; Oppbevaringsbenker med skuffer; Entrébenker; Halltrær; Krokbenker; Oppbevaringsbenker med lokk; Oppbevaringsbenker med løftetopp; Skapbenker; Oppbevaringsbenker for sko; Polstrede oppbevaringsbenker; Vindusseter
sk-SK: Nábytok > Lavice > Predsieňové lavice s úložným priestorom: Lavice s košíkmi; Vešiaky na kabáty; Šatníková lavica s botníkom; Lavice so zásuvkami; Predsieňové lavice; Vešiakové stojany; Šatníkové lavice s háčikmi na oblečenie; Úložný box na sedenie; Lavice s úložným priestorom; Lavičky so skrinkami; Lavičky s botníkom; Čalúnené úložné lavice; Sedadlá pri okne
da: Møbler > Bænke > Opbevarings- og entrébænke: Kurvebænke; Knagerækker; Skobænke; Opbevaringsbænke med skuffe; Entrébænke; Hall-træer; Krogbænke; Opbevaringsbænke med låg; Opbevaringsbænke med lift; Skabsbænke; Opbevaringsbænke til sko; Polstrede opbevaringsbænke; Vinduessæder
el: Έπιπλα > Πάγκοι > Πάγκοι αποθήκευσης & εισόδου: Πάγκοι καλαθιών; Κρεμάστρες για πανωφόρια; Πάγκοι με θήκες αποθήκευσης; Πάγκοι με συρτάρια αποθήκευσης; Πάγκοι εισόδου; Πολυλειτουργικά έπιπλα με κρεμάστρες, καθίσματα και αποθηκευτικό χώρο; Πάγκοι με γάντζους; Πάγκοι αποθήκευσης με καπάκι; Πάγκοι αποθήκευσης με αναδιπλούμενη κορυφή; Πάγκοι ντουλαπιών; Πάγκοι αποθήκευσης παπουτσιών; Επενδυμένοι πάγκοι αποθήκευσης; Καθίσματα παραθύρου
de: Möbel > Sitzbänke > Truhen- & Flurbänke: Korbbänke; Garderobenständer; Regalbänke; Aufbewahrungsbänke mit Schubladen; Flurbänke; Garderobenregale mit Bank; Garderobenbänke; Bänke mit Stauraum mit Deckel; Truhenbänke; Umkleidebänke; Schuhaufbewahrungsbänke; Gepolsterte Bänke mit Stauraum; Erkerbänke
cs: Nábytek > Lavice > Skladovací a předsíňové lavice: Lavice s košíky; Věšáky na kabáty; Police s krychlovými regály; Lavice se zásuvkami; Vchodové lavice; Věšáky do chodby; Šatnová lavice s háčky; Úložné lavice s víkem; Úložné lavice s odklápěcím víkem; Lavičky do šaten; Lavice pro ukládání obuvi; Čalouněné úložné lavice; Sedáky k oknu
hr-HR: Namještaj > Klupe > Klupe za odlaganje i predsoblje: Klupe s košarama; Vješalice za kapute; Klupe s otvorenim policama; Klupe s ladicama za odlaganje; Klupe za predsoblje; Vješalice za predsoblje; Klupe s kukama za vješanje; Klupe za odlaganje s poklopcem; Klupe za odlaganje koje se otvaraju; Klupe s ormarićem; Klupe s prostorom za odlaganje obuće; Tapecirane klupe za odlaganje; Prozorska sjedala
bg-BG: Мебели > Пейки > Пейки за съхранение и антре: Пейки с кошници; Закачалки за дрехи; Пейки тип „шкаф“; Пейки с чекмеджета; Пейки за антре; Портманта; Пейки със закачалки; Пейки за съхранение с капак; Пейки за съхранение с повдигащ се плот; Пейки за съблекални; Пейки за съхранение на обувки; Тапицирани пейки за съхранение; Седалки на прозореца
sv: Möbler > Bänkar > Förvaringsbänkar och hallbänkar: Korgbänkar; Klädhängare; Hyllbänkar; Lådförvaringsbänkar; Entrébänkar; Hallträd; Krokbänkar; Förvaringsbänkar med lock; Lift-top-förvaringsbänkar; Skåpbänkar; Skoförvaringsbänkar; Stoppade förvaringsbänkar; Fönstersäten
ja: 家具 > ベンチ・スツール > 収納ベンチ: バスケットベンチ; コートラック; カビーベンチ; 引き出し収納ベンチ; 玄関ベンチ; 子―トラック; フックベンチ; 蓋付き収納ベンチ; リフトトップ収納ベンチ; ロッカーベンチ; 靴収納ベンチ; 布張り収納ベンチ; 窓際席
tr: Mobilyalar > Banklar > Sandıklı Banklar ve Antre Bankları: Sepetli Bankolar; Portmantolar; Cepli Bankolar; Çekmeceli Depolama Bankoları; Antre Bankoları; Salon Ağaçları; Çengelli Bankolar; Kapaklı Depolama Bankoları; Kaldırmalı Depolama Bankoları; Soyunma Bankoları; Ayakkabı Saklama Bankoları; Döşemeli Depolama Bankoları; Pencere Koltukları
th: เฟอร์นิเจอร์ > ม้านั่ง > ที่นั่งแบบมีช่องและชั้นเก็บของ: ม้านั่งแบบตะกร้า; ชั้นวางเสื้อ; ม้านั่งเก็บของทรงสี่เหลี่ยม; ม้านั่งเก็บของมีลิ้นชัก; ม้านั่งหน้าทางเข้า; ม้านั่งชั้นวางแบบตู้; ม้านั่งตะขอ; ม้านั่งเก็บของแบบมีฝาปิด; ม้านั่งเก็บของแบบยกสูง; ม้านั่งล็อกเกอร์; ม้านั่งเก็บรองเท้า; ม้านั่งเก็บของหุ้มเบาะ; ที่นั่งริมหน้าต่าง
zh-CN: 家具 > 长椅 > 储物长凳: 篮式长凳; 落地衣架; 矮凳; 抽屉式储物长凳; 玄关长凳; 进门衣帽架; 钩形长凳; 带盖储物凳; 升降式储物长凳; 储物柜长凳; 储鞋凳; 软垫储物长凳; 靠窗座位
ro-RO: Mobilier > Bănci > Bănci cu spațiu de depozitare și bănci pentru holul de la intrare: Bănci cu coșuri; Cuiere; Bănci cu compartimente; Bănci cu sertare de depozitare; Bănci pentru holul de la intrare; Cuiere pentru hol; Bănci cu cârlige; Bănci cu spațiu de depozitare cu capac; Bănci cu capac rabatabil; Bănci pentru vestiare; Bănci cu spațiu de depozitare pentru pantofi; Bănci tapițate cu spațiu de depozitare; Bănci pentru fereastră